臺灣臺南地方法院刑事判決　　　　　　100年度交易字第324號
公　訴　人　臺灣臺南地方法院檢察署檢察官
被　　　告　林隆輝
上列被告因公共危險案件，經檢察官提起公訴（100年度偵字第8
638號），被告就被訴事實為有罪之陳述，本院裁定進行簡式審
判程序，判決如下：
    主    文
林隆輝服用酒類，不能安全駕駛動力交通工具而駕駛，累犯，處
有期徒刑捌月。
    事    實
一、林隆輝前於民國90年間因公共危險案件，經本院以91年度南
    交簡字第6號刑事簡易判決判處罰金銀元2萬元確定，於91年
    4月26日繳納完畢；復於91年間因2件公共危險案件，分別經
    臺灣雲林地方法院以91年度六交簡字第185號、本院以91年
    度南交簡字第1224號刑事簡易判決各判處有期徒刑3月、4月
    確定，嗣經本院以92年度聲字第201號裁定將上開2罪定應執
    行刑為有期徒刑6月，於92年2月17日易科罰金執行完畢（以
    上均不構成累犯）；又於99年間因公共危險案件，經本院以
    99年度交簡字第562號刑事簡易判決判處有期徒刑6月確定，
    於100年5月14日易服社會勞動履行完成執行完畢。詎其猶不
    知悔改，明知服用酒類或其他相類之物，不能安全駕駛動力
    交通工具者，不得駕駛動力交通工具，竟自100年6月5日22
    時許起，在臺南市○區○○○街附近飲酒後，已不能安全駕
    駛動力交通工具，仍於100年6月6日2時許，駕駛車牌號碼
    D2-8129號自用小客車上路，欲返回其臺南市○○區○○路
    132巷10弄24號住處。嗣於同日2時40分許，行經臺南市○區
    ○○路與德東街交岔路口（接近臺南市東區與仁德區交界）
    時，因酒後開車影響其駕駛能力，不慎追撞其前方由林預根
    所駕駛並搭載何仲強之車牌號碼3416-JF號自用小客車車尾
    ，造成車輛失控不及煞車，再行進約百餘公尺而撞及臺南市
    ○○區○○路1段26號前水泥護欄，林隆輝被送往臺南市立
    醫院救治，經抽血檢驗其血液酒精濃度達318mg/dl，換算呼
    氣酒精濃度為每公升1.59毫克，嗣於同日4時10分許，警方
    據報前往該醫院對林隆輝為酒精測試，測得其呼氣酒精濃度
    仍達每公升1.11毫克，始知悉上情。
二、案經臺南市政府警察局第一分局移送臺灣臺南地方法院檢察
    署檢察官偵查起訴。
    理    由
一、本件係經被告林隆輝就被訴之犯罪事實為有罪之表示，而經
    本院裁定以簡式審判程序加以審理，依刑事訴訟法第273條
    之2、第159條第2項之規定，不適用傳聞法則有關限制證據
    能力之相關規定，合先敘明。
二、上開犯罪事實，業經被告於本院審理時坦承不諱，核與證人
    林預根、何仲強於警詢時之證述情節相符，並有臺南市立醫
    院診斷證明書、酒精測定紀錄表、刑法第185條之3案件測試
    觀察紀錄表、臺南市政府警察局舉發違反道路交通管理事件
    通知單、道路交通事故調查報告表(一)(二)各1份、道路交通事
    故現場圖2張、事故照片10幀及證號查詢機車駕駛人資料各1
    紙在卷可稽，足見被告之自白確與事實相符，應可採信。是
    以，本件事證明確，被告犯行，堪以認定。
三、按行為後法律有變更者，適用行為時之法律。但行為後之法
    律有利於行為人者，適用最有利於行為人之法律，刑法第2
    條第1項定有明文。查被告犯罪後，刑法第185條之3業已修
    正，於100年11月30日公布施行，同年12月2日生效，修正後
    刑法第185條之3第1項規定之法定本刑為「2年以下有期徒刑
    、拘役或科或併科20萬元以下罰金」，與修正前刑法第185
    條之3規定之法定本刑為「1年以下有期徒刑、拘役或科或併
    科15萬元以下罰金」比較，修正後（即行為後）之規定並未
    較有利於被告，依刑法第2條第1項前段規定，本件仍應適用
    行為時法即修正前刑法第185條之3處斷，先予敘明。核被告
    所為，係犯修正前刑法第185條之3服用酒類不能安全駕駛動
    力交通工具而駕駛罪。又被告前因酒後駕車之公共危險案件
    ，經本院以99年度交簡字第562號刑事簡易判決判處有期徒
    刑6月確定，於100年5月14日易服社會勞動履行完成執行完
    畢一情，有臺灣高等法院被告前案紀錄表在卷可憑，其受有
    期徒刑執行完畢後，5年以內故意再犯本件有期徒刑以上之
    罪，為累犯，應依刑法第47條第1項規定加重其刑。爰審酌
    被告前已有多次酒後駕車之案件受前開徒刑之宣告且執行完
    畢，被告經多次刑之教訓後，猶不知警愓，仍於100年6月6
    日再次酒後駕車，且呼氣所含酒精濃度值高達每公升1.11毫
    克，漠視輕忽公眾交通之安全，對行車大眾及路人之生命、
    身體安全造成危害，惟念其犯後坦承犯行，犯後態度尚非欠
    佳等一切情狀，量處如主文所示之刑，以示警懲。
據上論斷，應依刑事訴訟法第273條之1第1項、第299條第1項前
段，刑法第2條第1項前段、第47條第1項、修正前刑法第185條之
3，刑法施行法第1條之1第1項，判決如主文。
本案經檢察官王誠到庭執行職務。
中    華    民    國   100    年    12    月    29    日
                      交通法庭   法  官  黃聖涵
以上正本證明與原本無異。
如不服本判決應於收受本判決後10日內向本院提出上訴書狀，並
應敘述具體理由。其未敘述上訴理由者，應於上訴期間屆滿後20
日內向本院補提理由書狀（均須按他造當事人之人數附繕本）「
切勿逕送上級法院」。
                                 書記官  吳揆滿
中    華    民    國   100    年    12    月    29    日
附錄論罪科刑法條：
修正前刑法第185條之3
服用毒品、麻醉藥品、酒類或其他相類之物，不能安全駕駛動力
交通工具而駕駛者，處一年以下有期徒刑、拘役或科或併科十五
萬元以下罰金。